# 存货减值

提问人：zhs7403 时间：2020-03-15 08:05:38
假如合同有对应的产成品，产成品如果没有减值是否可以认为其原材料没有减值不做原材料减值测试。

回答人：chenyiwei
根据《企业会计准则第 1 号——存货》第十六条：“这种情况下必须证明原材料和该合同下产成品之间的对应关系，只有在存在实际库存且不超过该合同生产所需领料量的限度内的原材料才可能考虑基于产成品未发生减值的结果而不计提减值准备，超出部分仍需单独进行减值测试。”；第十七条：“为执行销售合同或者劳务合同而持有的存货，其可变现净值应当以合同价格为基础计算。企业持有存货的数量多于销售合同订购数量的，超出部分的存货的可变现净值应当以一般销售价格为基础计算。”。
这种情况下首先要证明该合同很可能会正常履行，交付约定数量的产成品；其次必须证明原材料和该合同下产成品之间的对应关系，只有在存在实际库存且不超过该合同生产所需领料量的限度内的原材料才可能考虑基于产成品未发生减值的结果而不计提减值准备，超出部分仍需单独进行减值测试。